臺灣彰化地方法院刑事判決　　　　　　　　　　　　　九十年度易字第一七四二號
　　公　訴　人　臺灣彰化地方法院檢察署檢察官
　　被　　　告　甲○○
右列被告因違反毒品危害防制條例案件，經檢察官提起公訴（九十年度毒偵字第二０
二四、二七六三號），本院判決如左：
    主  文
甲○○無罪。
    理  由
一、公訴意旨略以：被告甲○○於不詳時間，在彰化縣溪洲鄉大庄村中橫巷十二號住
    處持有第二級毒品安非他命，為警於九十年四月九日十三時二十分許持搜索票，
    於上開地點查獲，並扣得第二級毒品安非他命（毛重約零點七公克）、安非他命
    過濾器一組、注射針筒二支，因認被告涉有違反毒品危害防制條例第十一條第二
    項之持有第二級毒品罪嫌。
二、按犯罪事實應依證據認定之，無證據不得推定其犯罪事實，又不能證明被告犯罪
    者，應諭知無罪之判決，刑事訴訟法第一百五十四條、第三百零一條第一項分別
    定有明文。又認定不利於被告之事實，須依積極證據，苟積極證據不足為不利於
  被告事實之認定時，即應為有利於被告之認定，更不必有何有利之證據，此有最
    高法院三十年度上字第八一六號判例可資參照。
三、本件公訴人認被告甲○○涉有右揭罪嫌，係以證人李淑雲於警訊中供述：查獲毒
    品之房間係由甲○○使用，房間裡的衣物是甲○○所有，伊和其他家人並沒在使
    用等語，及被告辯稱乙○○曾於該處施用毒品之情節，業據證人乙○○所否認，
    且乙○○於八十七年七月二十九日即入監服刑，迄今均未假釋為其論據。訊之被
    告堅詞否認右揭犯行，並辯稱：查獲安非他命之房間是伊向伯父借來放置紙箱的
    ，伊並沒在那裡居住，房間內的衣服是伊工作換下來的衣服，伊是住在同一三合
    院的東邊，被查獲的房間是在西邊，被查獲之物，據伊太太說當天「阿宏」與伊
    兒子丙○○都有進去這個房間裡等語。
四、經查：右揭為警查獲置放有安非他命之房間並非被告平常所居住之處，而係被告
    向其伯父借用，以供其置放雜物，該房間係位於三合院之西邊，而其係居住於三
    合院東邊之房間等情，業據證人李淑雲、鄭文種於本院調查時證述綦詳，核與被
    告於偵訊及本院調查、審理中供述之情節相符，證人即當天查獲之員警董浩合於
    偵查亦結證稱：查獲時，該房間之擺設簡單，只有甲○○的幾件衣服而已，看那
    樣子不像是有人居住的樣子等語，復核查獲警員於偵查所庭呈之現場圖，該房間
    確係位於三合院之西邊，而該三合院西邊有三間房間，查獲置放有毒品之房間係
    位於最左側，並無獨立之對外出入門戶，僅有中間之房間（應係類似客廳之房間
    ）有對外之出入門戶，而該房間卻置放有許多雜物，有被告於本院審理時所庭呈
    之照片可按，若真有人居住於此，理當不會於主要出入通道上置放許多雜物阻礙
    通行，另依被告所庭呈之照片所示，為警查獲之房間亦有置放一些雜物，擺設亦
    有些雜亂，不似有人經常居住之情狀，益徵證人之證述應非虛構，被告所辯伊並
    無居住於該房間，堪以採信。再證人鄭禛祺於本院調查時證稱：伊曾於九十年四
    月間在彰化縣溪州鄉大庄村中橫巷十二號施用第二級毒品安非他命，為警查獲毒
    品之當天早上約六、七點時，伊確有於查獲之房間施用毒品，伊將二包安非他命
    放在桌上，伊施用完毒品後，就去上班等語，復經本院調取其前科及在監在押資
    料，證人鄭禛祺確於九十年三月底為警查獲其有施用第二級毒品安非他命之情，
    經本院裁定送觀察勒戒，其於九十年八月九日始入彰化看守所施以觀察勒戒，此
    有台灣高等法院被告全國前案記錄表及台灣彰化地方法院法務部在監在押資料表
    在卷可按，證人鄭禛祺之證述信而有徵，應堪採信。況查被告於八十六年間，固
    有違反毒品危害防制條例之前科記錄，此有台灣高等法院被告全國前案紀錄表可
    稽，惟依該紀錄表及本件獲案時採驗被告尿液呈毒品陰性反應之鑑定報告書觀之
    ，該案發生後迄本案發生之時止，被告均無施用毒品之紀錄，被告亦陳稱：伊有
    氣喘，連煙都不能吸，伊更不可能吸毒等語，並庭呈診斷證明書一紙為證，堪認
    被告應有戒除毒癮之決心，其當無持有毒品之必要，從而，自難遽指查獲之第二
    級毒品確係被告所持有。至證人李淑雲於警訊之證述，或係因一時緊張而未為完
    全之陳述，或因為保護其子鄭禛祺而有虛偽之證述，尚難以此為被告不利之認定
    。此外，本院復查無其他積極證據足資證明被告有何上開犯行，揆諸首開說明，
    被告犯罪不能證明，依法應諭知無罪之判決。
據上論斷，應依刑事訴訟法第三百零一條第一項，判決如主文。
本案經檢察官林鈴淑到庭執行職務。
中      華      民      國    九十一    年      二      月     十五     日
台灣彰化地方法院刑事第一庭
                                            審判長法官  葉  榮  郎
                                            法      官  洪  志  賢
                                            法      官  簡  璽  容
右正本證明與原本無異。
如不服本判決，應於判決送達後十日內向本院提出上訴狀（須附繕本）。
                                            法院書記官  王  惠  嬌
中      華      民      國    九十一    年      二      月     十九     日
